【裁判字號】    95,訴,2784
【裁判日期】    950919
【裁判案由】    違反槍砲彈藥刀械管制條例
【裁判全文】
臺灣高雄地方法院刑事判決              95年度訴字第2784號
公  訴  人  臺灣高雄地方法院檢察署檢察官
被      告  甲○○
指定辯護人  本院公設辯護人蘇鴻吉
上列被告因違反槍砲彈藥刀械管制條例案件，經檢察官提起公訴
（95年度偵字17439第號），本院判決如下：
    主  文
甲○○未經許可寄藏手槍，累犯，處有期徒刑陸年，併科罰金新
臺幣拾萬元，罰金如易服勞役，以新臺幣壹仟元折算壹日。扣案
之奧地利ＧＬＯＣＫ廠製造之制式半自動手槍壹支（槍枝管制編
號0000000000號），子彈參顆均沒收。
    事  實
一、甲○○前因違反麻醉藥品管理條例案，經本院以87年易字第
    167 號判決判處有期徒刑7 月，並經臺灣高等法院高雄分院
    以87年上易字第817 號判決駁回上訴而確定，於民國88年1
    月20日執行完畢。竟仍不知悔改，於90年11月下旬（起訴書
    原載為91年9 月14日，業據公訴人當庭更正），在高雄市楠
    梓區某撞球館，收受真實姓名年籍不詳綽號「彬仔」之男子
    交付具有殺傷力之奧地利ＧＬＯＣＫ廠製制式半自動手槍1
    支（槍枝管制編號0000000000號）及制式子彈6 顆後，即基
    於寄藏槍、彈之犯意，未經主管機關許可而將上開槍、彈寄
    藏於其高雄市○○區○○路240 巷23弄24號11樓之住處（起
    訴書原載為持有，亦經公訴人更正）。其雖於91年2 月8 日
    至同年7 月25日因施用毒品遭裁定觀察勒戒及強制戒治，惟
    出監後仍承前犯意繼續寄藏上開槍、彈，嗣91年9 月14日下
    午1 時許，甲○○攜帶上開槍、彈準備藏放至其母之租屋處
    時，為警於其住處屋外當場查獲，並扣得上開槍、彈。
二、案經高雄市政府警察局楠梓分局報請臺灣高雄地方法院檢察
    署檢察官偵察起訴。
    理  由
一、按被告以外之人於審判外之言詞或書面陳述，除法律有規定
    者外，不得作為證據。刑事訴訟法第159 條第1 項定有明文
    ，而槍彈鑑定書為被告以外之人於審判外之書面陳述，又未
    經具結，本應排除其證據能力，惟法院或檢察官囑託醫院、
    學校或其他相當之機關鑑定時，關於鑑定之經過及其結果，
    可命鑑定人以書面報告，此參刑事訴訟法第208 條第1 項前
    段、第206 條第1 項即明。是經檢察官囑託相當之機關為鑑
    定後，經鑑定人以書面報告其鑑定之結果者，即屬同法第
    159 條第1 項所謂之「法律有規定者」，不受該條項規定「
    不得作為證據」之限制。且同法第208 條第1 項前段對於法
    院或檢察官囑託相當之機關為鑑定之情形，並未準用同法第
    202 條有關「鑑定人應於鑑定前具結」之規定，則不在準用
    之列，即此種情形並非依法應具結之情形。是同法第158 條
    之3有 關鑑定人依法應具結而未具結，其鑑定意見不得作為
    證據之規定，於此時並無適用之餘地。而內政部警政署刑事
    警察局業經臺灣高等法院檢察署檢察長概括囑託為有關「槍
    彈有無殺傷力之鑑定」之鑑定機關（臺灣高等法院檢察署92
    年10 月15 日檢文允字第0921001322號函附之臺灣高等法院
    檢察署檢察長概括選任鑑定人或囑託鑑定機關（團體）名冊
    參照），故其於鑑定本件扣案槍彈後所做之鑑定書，雖為傳
    聞證據又未具結，然參照上開說明，仍有證據能力。
二、訊據被告甲○○對前揭犯行均坦承不諱，並有上開制式手槍
    及子彈扣案可證，而扣案之槍彈經送具有鑑定槍彈是否具有
    殺傷力專業能力之內政部刑事警察局以顯微鏡比對法、電解
    腐蝕法、性能檢驗法及制式子彈試射法鑑定結果，認定該槍
    （槍枝管制編號0000000000號）係奧地利ＧＬＯＣＫ廠製造
    之制式半自動手槍，機械性能良好，可擊發口徑9mm 制式子
    彈，具殺傷力，6 顆子彈均為口徑9mm 制式子彈，試射3 顆
    均可擊發，認6 顆均具殺傷力，並有內政部警政署刑事警察
    局91年11月12日刑鑑字第0910274429號槍彈鑑定書在卷可稽
    。綜上所述，足見被告出於任意性之自白與事實相符，其持
    有制式手槍及制式子彈之犯行已堪認定。
三、被告行為後，刑法於94年2 月2 日修正公布，並於95年7 月
    1 日施行，而修正後刑法第2 條第1 項之規定，係規範行為
    後法律變更所生新舊法律比較適用之準據法，於修正後刑法
    施行後，應適用修正後刑法第2 條第1 項之規定，為「從舊
    從輕」之比較。另於比較時應就罪刑有關之共犯、未遂犯、
    想像競合犯、牽連犯、連續犯、結合犯，以及累犯加重、自
    首減輕暨其他法定加減原因（如身分加減）與加減比例等一
    切情形，本於統一性及整體性原則，綜其全部罪刑之結果而
    為比較，有最高法院95年5 月23日刑事庭第8 次會議決議可
    資參照。被告行為後刑法第47條業經修正，依新法須為故意
    犯罪方能構成累犯，而本件被告係故意犯罪，不論新舊法均
    構成累犯，新法對被告並非較為有利，應依刑法第2 條第1
    項前段規定，適用修正前之刑法。至槍砲彈藥刀械管制條例
    雖於被告行為後修正，然被告所犯之第7 條第4 項、第12條
    第4 項，修正前後之規定均相同，並無新舊法比較之問題，
    附此敘明。
四、核被告所為，係犯槍砲彈藥刀械管制條例第7 條第4 項及同
    條例第12條第4 項之未經許可持有手槍及未經許可持有子彈
    罪，被告同時持有上開槍、彈，一行為觸犯數罪名，為想像
    競合犯，應從一重之未經許可持有手槍罪處斷。被告前因違
    反麻醉藥品管理條例案，經本院以87年易字第167 號判決判
    處有期徒刑7 月，並經臺灣高等法院高雄分院以87年上易字
    第817 號判決駁回上訴而確定，於88年1 月20日執行完畢，
    有臺灣高等法院被告前案紀錄表在卷可稽，其於徒刑執行完
    畢5 年內再犯本件有期徒刑以上之罪，為累犯，應依修正前
    刑法第47條加重其刑。爰審酌被告寄藏制式槍、彈，影響社
    會安全，於前案違反槍砲彈藥刀械管制條例經警查獲後，仍
    繼續犯本件之罪，惟犯後坦承犯行，態度良好，及其犯罪之
    動機、目的、手段、犯人之生活狀況、品行、智識程度等一
    切情狀，量處如主文所示之刑。又被告行為時易服勞役之折
    算標準，依修正前刑法第42條第2 項、第3 項及修正前罰金
    罰鍰提高標準條例第2條 前段規定，應以銀元300 元即新臺
    幣900 元折算1 日，勞役期限不得逾6 月。惟修正後之刑法
    第42條第3 項規定：「易服勞役以新臺幣1000元、2000元或
    3000折算一日。但勞役期限不得逾1 年」，罰金罰鍰提高標
    準條例第2 條則刪除，兩相比較，以修正後之規定較有利於
    被告，自應依新法諭知易服勞役折算標準。經本院審酌被告
    之教育程度、經濟狀況、犯罪情節等情狀，認被告易服勞役
    之標準應以新臺幣1000元折算1 日為適當。末查扣案之手槍
    1 支（槍枝管制編號0000000000號）係奧地利ＧＬＯＣＫ廠
    製造之制式半自動手槍，具殺傷力，未經試射之3 顆子彈均
    為口徑9mm 制式子彈，亦有殺傷力，均屬違禁物，應依刑法
    第38條第1 項第1 款宣告沒收，至試射之子彈3 顆已因鑑定
    需要而試射擊發，火藥部分燃燒殆盡，其餘部分亦裂解為彈
    頭及彈殼，已不具子彈之外型及功能，非屬違禁物，亦非供
    被告犯罪所用之物，無庸宣告沒收。
據上論斷，應依刑事訴訟法第299條第1項前段、槍砲彈藥刀械管
制條例第7 條第4 項、第12條第4 項，刑法第11條前段、第2 條
第1 項、第55條、第38條第1 項第1 款、修正後刑法第42條第3
項前段，修正前刑法第47條，判決如主文。
本案經檢察官乙○○到庭執行職務
中    華    民    國    95    年    9     月    19    日
                  刑事第九庭  審判長法  官   王啟明
                                    法  官   陳建和
                                    法  官   王奕勛
以上正本證明與原本無異。
如不服本判決，應於收受送達後10日內向本院提出上訴書狀。
中    華    民    國    95    年    9     月    19    日
                                    書記官   陳心儀
槍砲彈藥刀械管制條例第7條
未經許可，製造、販賣或運輸火砲、肩射武器、機關槍、衝鋒槍
、卡柄槍、自動步槍、普通步槍、馬槍、手槍或各類砲彈、炸彈
、爆裂物者，處死刑、無期徒刑或7 年以上有期徒刑；處徒刑者
，併科新台幣3千 萬元以下罰金。
未經許可，轉讓、出租或出借前項所列槍砲、彈藥者，處無期徒
刑或 5 年以上有期徒刑，併科新台幣 1 千萬元以下罰金。
意圖供自己或他人犯罪之用，而犯前二項之罪者，處死刑或無期
徒刑；處徒刑者，併科新台幣 5 千萬元以下罰金。
未經許可，持有、寄藏或意圖販賣而陳列第 1 項所列槍砲、彈藥
者，處 5 年以上有期徒刑，併科新台幣 1 千萬元以下罰金。
第 1 項至第 3 項之未遂犯罰之。


司法院資訊處製作；財團法人民間司法改革基金會備份。
